【裁判字號】    97,訴,280
【裁判日期】    970610
【裁判案由】    違反毒品危害防制條例
【裁判全文】
臺灣雲林地方法院刑事判決               97年度訴字第280號
公  訴  人  臺灣雲林地方法院檢察署檢察官
被      告  甲○○
                      （現另案在臺灣雲林第二監獄執行中）
上列被告因違反毒品危害防制條例案件，經檢察官提起公訴（96
年度毒偵字第1225號），本院判決如下：
    主  文
本件免訴。
    理  由
一、公訴意旨略以：被告甲○○基於施用第一級毒品海洛因之犯
    意，於民國96年4 月10日上午10時許，在其位於雲林縣虎尾
    鎮○○里○○○街85巷18號住處，以將毒品海洛因摻水注入
    針筒注射血管之方式，施用第一級毒品海洛因1 次。嗣於96
    年4 月14日（起訴書誤為4 月10日），因另涉竊盜案件遭通
    緝而為警查獲，同日經其同意採集尿液送驗，檢出毒品嗎啡
    陽性反應。因認被告犯有毒品危害防制條例第10條第1 項之
    施用第一級毒品罪。
二、按案件曾經判決確定者，應諭知免訴之判決。次按被告之自
    白，不得作為有罪判決之唯一證據，仍應調查其他必要之證
    據，以察其是否與事實相符，刑事訴訟法第302 條第1 款、
    第156 條第2 項分別定有明文。訊據被告甲○○固供承有於
    96年4 月10日，施用第一級毒品海洛因之事實，然辯稱：該
    次施用毒品犯行已由臺灣雲林地方法院以96年度訴字第674
    號判決確定，本次與該次是同1 次驗尿等語。經查：
  (一)被告基於施用第1 級毒品海洛因之犯意，於96年4 月13日上
    午10時許，在雲林縣虎尾鎮虎尾橋附近之路旁，以將毒品海
    洛因摻水置入注射針筒，再注射手臂血管之方式，施用第1
    級毒品海洛因，嗣因另涉竊盜案件遭通緝，為警緝獲後，於
    96年4 月14日，由臺灣雲林地方法院檢察署解送臺灣雲林第
    二監獄執行時，經獄方人員於96年4 月14日下午6 時許，採
    集其尿液送驗後，結果呈毒品嗎啡陽性反應之事實，有臺灣
    雲林第二監獄收容人尿液採集作業確認書、收容人尿液採集
    作業同意書、檢體採收紀錄表及詮昕科技股份有限公司濫用
    藥物尿液檢驗報告各1 份（本院卷第22頁至第24頁）在卷可
    參，惟此僅能證明被告於96年4 月14日接受採尿前曾施用第
    一級毒品海洛因之事實，尚不足以證明被告有於96年4 月14
    日接受採尿前，多次施用第一級毒品海洛因多次之事實；臺
    灣雲林地方法院檢察署檢察官乃據此認被告有於96年4 月14
    日採尿回溯前72小時內某時，施用第一級毒品海洛因1 次之
    事實，而於96年9 月20日，以96年度毒偵字第1090號提起公
    訴。嗣被告於本院96年度訴字第674 號案件96年12月10日審
    理時，自白施用海洛因之時間係「96年4 月13日早上10時，
    在虎尾橋那邊的路旁吸食的，是用針筒注射的方式」等情，
    有該案審理筆錄1 份附卷可佐（本院96年度訴字第674 號卷
    第30頁）。經本院審理後，認被告於該案之自白與其驗尿報
    告等積極證據相符，乃於96年12月10日，以96年度訴字第67
    4 號判處有期徒刑10月，減為有期徒刑5 月，於96年12月24
    日確定，有本院96年度訴字第674 號協商程序宣示判決筆錄
    （本院卷第21頁）及臺灣高等法院被告前案紀錄表各1 份附
    卷可稽。
  (二)本件被告於96年4 月14日，因另涉竊盜案件遭通緝，為警緝
    獲後，於同日上午9 時15分許警詢筆錄製作完畢前，接受警
    方採尿，並檢出嗎啡陽性反應之事實，固亦有臺灣檢驗科技
    股份有限公司濫用藥物尿液檢驗報告及雲林縣警察局虎尾分
    局查獲毒品嫌犯尿液送檢真實姓名對照表各1 份（警卷第4
    頁至第5 頁）在卷可憑，被告並於該次警詢時自白施用海洛
    因之時間係96年4 月10日上午10時許云云（警卷第2 頁）。
    然本次採尿時間既與前開案件採尿時間為同1 天，且相隔僅
    數小時，自無法排除所驗出之毒品嗎啡陽性反應，係被告同
    1 次施用毒品海洛因行為所造成。而此1 驗尿結果，又經被
    告於前開案件予以自白，本院亦認該次自白可採，則誠如前
    述，本次被告自白施用毒品海洛因之時、地，除被告自白外
    ，並無其他證據足資佐證。況被告於本院97年5 月27日審理
    時，已翻異前詞，改稱：「我想不起來，就隨便說1 個」、
    「同1 天用的，但是我已經模糊了」云云（本院卷第39頁背
    面），已推翻前開警詢時自白之真實性，且自白內容前後不
    符，實難認可採。是本院自難僅憑被告於警詢時之自白，即
    遽認被告有此1 犯行。
  (三)此外，又查無其他積極證據足資證明被告除於96年4 月13日
    ，有在雲林縣虎尾鎮○○○○○路旁，施用毒品海洛因外，
    有另於96年4 月10日上午10時許，再施用毒品海洛因之行為
    ，自應為對被告有利之認定，而認定被告於96年4 月14日為
    警採尿前，僅有於96年4 月13日施用毒品海洛因1 次之行為
    。又該次施用毒品海洛因之犯行，既經前案判決確定，依首
    揭說明，本件自應為免訴判決之諭知。
據上論斷，應依刑事訴訟法第302 條第1 款，判決如主文。
中    華    民    國    97    年    6     月    10    日
                  刑事第二庭  審判長法  官  劉國賓
                                    法  官  王素珍
                                    法  官  廖淑華
以上正本證明與原本無異。
如不服本判決，應於送達後10日內，向本院提出上訴狀。（須附
繕本）
                                    書記官  張菀純
中    華    民    國    97    年    6     月    10    日


司法院資訊處製作；財團法人民間司法改革基金會備份。
